# 每年递增的合同如何确认收入

提问人：liugonglg1 时间：2019-04-29 17:12:22
请教陈版，假设 17 年 1 月 1 日甲公司和A 客户签了一份合同，合同约定甲为 A 提供三年技术服务，合同约定第一年付款 5 万，第二年付款 10万，第三年付款 15 万，请问这时如何确认收入和应收账款，假设不考虑增值税。有没有相应的收入准则支持呢？ 目前我这边有两种观点，一种是，就按合同约定确认收入和应收账款（此时审计工作函证时和甲与 A 对账都比较容易）。第二种是按照合同总金额 30 万平均到 3 年，每年确认 10万收入和应收，但是这种做法就是甲和客户对账对不上，审计时函证也对不上。请教陈版如何理解此问题，最好有准则或指南支持的。

回答人：chenyiwei
建议首先了解三年内价格逐年上升的原因，是因为三年内提供的服务的种类、数量不同？还是预期通货膨胀，预留价格调整空间？或者其他原因？

提问人：MPACC10 时间：2019-05-01 00:29:17
请教陈老师：
问题 1. 新收入准则第八条为何不设置如下逻辑：
1. 涉及新增的服务与其对应的单独售价公允价值为一类，理解为新签订合同。即八（一）
2. 除八（一）外其他情景归类为一类，将此类作为一个新的合同处理，再区分该新合同下已经履约与未履约的义务，将相应新合同对价分摊至已经与未履约义务之间。此情景包括新增合同的价款不公允，将不公允作为对原合同价款的对价调整机制，包括单独新增服务，没有增加合同价款，也可以理解为对原合同对价的调整机制。
问题 2 ：新准则八（二）中说的以转让商品与未转让商品之间明确区分，这里的未转让商品是仅指原合同（未变更前）的未转让商品还是包括原合同下未转让的商品加上本次变更的新的未转让商品。
谢谢！

回答人：chenyiwei
1 、不清楚你的问题？ 2 、仅指原合同下未转让的商品。